臺灣臺南地方法院刑事判決　　　　　　　　　　　　　九十一年度易字第七一五號
　　公　訴　人　臺灣台南地方法院檢察署檢察官
　　被　　　告　乙○○
　　選任辯護人　康進益
　　　　　　　　王國論
右列被告因偽造文書案件，經檢察官提起公訴（九十一年度偵緝字第一○七號），本
院判決如左：
    主  文
乙○○共同明知為不實之事項，而使公務員登載於職務上所掌之公文書，足以生損害
於公眾，處有期徒刑捌月；又連續以加害身體之事，恐嚇他人致生危害於安全，處有
期徒刑陸月，應執行有期徒刑壹年。
    事  實
一、乙○○與丁○○（原名陳月娥，另行起訴）、黃國欽（現由台灣高等法院台南分
    院審理中）、吳莉娟（已判決確定），共同基於犯意聯絡，於民國八十八年八、
    九月間，由乙○○、丁○○負責籌集資金及與大陸方面接洽事宜，黃國欽、吳莉
    娟負責介紹台灣地區人頭至大陸地區與大陸人士辦理假結婚，以使大陸人士得以
    入境非法工作，黃國欽等每介紹一人可得報酬新台幣（下同）五萬元，與大陸人
    士假結婚之人可得報酬十萬元。而於同年十一月間，由黃國欽、吳莉娟將丙○○
    、甲○○（以上二人已判決確定）介紹予丁○○等人，並於同年十二月二十四日
    ，經丁○○安排，丙○○、甲○○至大陸福建省福州市與乙○○會合，並由乙○○安排與大陸人士辦理假結婚，因丙○○、甲○○二人證件不齊全，未能辦妥結
    婚手續。而乙○○此時則興起離開丁○○，自立門戶之念，乃告知丙○○、甲○○不要讓仲介賺等語，命丙○○、甲○○告知當時亦在大陸之丁○○，其等要回
    國，不要再辦（假結婚）了，實則乙○○與丙○○、甲○○、宋國義共同另行起
    意並基於共同之犯意聯絡，先由丙○○、甲○○與宋國義及同至平潭縣欲與大陸
    女子結婚之王惟民（另為不起訴處分）於同年十二月二十七日，返回台灣補辦證
    件，再於同年十二月二十九日，四人一同前往大陸福建省福州市與乙○○會合，
    經乙○○安排由丙○○與大陸人士林勇、甲○○與大陸人士林寶假結婚，並至大
    陸福建省福州市結婚公證處，取得不實之結婚證明書，丙○○、甲○○並均於八
    十九年三月九日，持向台南市東區戶政機關辦理戶籍登記，均使不知情之戶政機
    關公務員登載該不實事項於公文書，足生損害於戶政機關對戶政管理之正確性。
二、乙○○另基於恐嚇危害安全之概括犯意，於八十九年三、四月間，警方傳訊甲○○、丙○○前後，連續以電話向其等恐嚇稱：不要亂說話，如果我有事，伊等也
    不會好過，要讓伊等好看等語，致使甲○○、丙○○心生恐懼。
三、案經台南市警察局報請台灣台南地方法院檢察署檢察官偵查起訴。
    理  由
一、訊據被告乙○○固供承：有看報紙應徵丁○○登報之帶團工作，並帶三名男人至
    大陸，但隨即帶甲○○及丙○○返回台灣，後因認該工作與伊理念不合即辭職，
    並未安排台灣地區人民與中國人民假結婚牟利，未參與丙○○、甲○○假結婚之
    事，沒有拿錢給丙○○、甲○○，也未以電話恐嚇甲○○及丙○○云云。惟查被
    告乙○○確實辦理證人丙○○、甲○○與大陸人士假結婚，丙○○、甲○○於大
    陸期間，被告曾交付假結婚之酬勞與丙○○、甲○○，並要求丙○○、甲○○回
    台後要辦理結婚戶籍登記及申請大陸配偶來台定居，於假結婚案件爆發後並恐嚇
    丙○○、甲○○，要其不要承認，否則就會有事等情，業經證人丙○○、甲○○
    於警訊、偵查及本院審理中證述明確，而被告於九十一年二月二日本院訊問時，
    亦自承有拿錢給丙○○、甲○○（見九十一年度聲羈字第五二號），更足證與之
    無恩怨之證人丙○○、甲○○證詞可採。此外，證人丁○○亦證稱被告確曾受僱
    於伊，在中國接應丙○○、甲○○辦理假結婚事宜，黃國欽則證稱：有介紹丙○○、甲○○給丁○○認識，宋國義及王惟民並供述有與證人丙○○、甲○○回台
    補辦證件，再返回中國無訛，是被告所辯顯係卸責之詞，不足採信。此外，並有
    大陸地區人民進入台灣地區旅行證申請書、戶籍謄本影本各四紙、大陸福建省福
    州市公證處結婚證明書影本二紙附卷可證，被告乙○○使公務員登載不實事項及
    恐嚇等犯行，均堪予認定。
二、核被告乙○○所為，係犯刑法第二百十四條、第三百零五條之罪。被告所犯之刑
    法第二百十四條之罪與丙○○、甲○○、宋國義間有犯意聯絡、行為分擔，應論
    以共同正犯。又其以加害身體之事連續以電話恐嚇丙○○、甲○○，其先後二次
    犯行，時間緊接，犯罪構成要件相同，顯均係基於概括之犯意反覆為之，應依連
    續犯之規定論以一罪並加重其刑（公訴人就被告連續恐嚇部分漏未論及，應予補
    充）。又所犯上開二罪，犯意各別，構成要件不同，應分論併罰。爰審酌被告藉
    辦理假結婚牟利、意圖使大陸人民來台、其行為嚴重危害國家安全，見事跡敗露
    後，復恐嚇他人及被告犯後態度不佳尚無悔悟等一切情狀，就前述之二罪，分別
    量處如主文所示之刑，並定其應執行刑，以資懲儆。
據上論斷，應依刑事訴訟法第二百九十九條第一項前段，刑法第二十八條、第五十六
條、第二百十四條、第三百零五條、第五十一條第五款，罰金罰鍰提高標準條例第一
條前段，判決如主文。
本案經檢察官林仲斌到庭執行職務。
中      華      民      國      九十一      年      十    月    一    日
                              臺灣臺南地方法院刑事第六庭
                                      法  官  石家禎
右正本證明與原本無異。
如不服本判決應於送達後十日內向本院提出上訴狀。
                                      書記官  凌昇裕
中      華      民      國      九十一      年      十    月    一    日
附錄本案論罪科刑法條全文：
刑法第二百十四條：明知為不實之事項，而使公務員登載於職務上所掌之公文書，足
                  以生損害於公眾或他人者，處三年以下有期徒刑、拘役或五百元
                  以下罰金。
刑法第二百十六條：行使第二百十條至第二百十五條之文書者，依偽造、變造文書或
                  登載不實事項或使登載不實事項之規定處斷。
